---
title: "Test Project"
author: ""
date: "2022-11-26"
output: html_document
---

```{r setup, include=FALSE}
knitr::opts_chunk$set(echo = TRUE)
```

##input Library
```{r}
library(shiny)
library(dplyr)
library(plotly)
library(vroom)
library(here)

```

##import dataset
```{r}
# dataku = read.csv("Indonesian Salary by Region (1997-2022).csv")
dataku = vroom(here("Indonesian Salary by Region (1997-2022).csv"))
option_provinsi = dataku%>%filter(YEAR=="2021")%>%select(REGION)
```


##pembuatan function yang berisi pembuatan model menggunakan regressi linear dan akan mengembalikan nilai prediksi yang nanti akan ditampilkan didalam GUI
##kami menggunakan function pemodelan linear regression yaitu lm()
```{r}
hitung = function(pilihan, input){
  ###data preparation
  salary = dataku%>%filter(REGION == pilihan)
  ###pembuatan model menggunakan regresi linear
  RegressilinearGaji= lm(SALARY~YEAR, salary)
  ###data testing berdasarkan input user
  newdata = data.frame(YEAR = input)
  ##prediksi menggunakan fungsi predict() dan model yang telah dibuat
  x = predict(RegressilinearGaji,newdata)
  x = as.integer(x)
  return(x)
}
```

## fungsi untuk print rsquare(untuk melihat seberapa bagus model yang telah dibuat)
```{r}
rsquare = function(pilihan){
  salary = dataku%>%filter(REGION == pilihan)
  Regressilinear= lm(SALARY~YEAR, salary)
  return(summary(Regressilinear)) 
}
```

##fungsi untuk menampilkan qqplot yang nanti akan ditampilkan di UI
```{r}
plottt = function(region){
  salary = dataku%>%filter(REGION == region)
  Regressilinear= lm(SALARY~YEAR, salary)
  return(Regressilinear)
}

```




##Pembuatan UI dengan Library Shiny
```{r ui}
ui <- fluidPage(
title = "--------------------------------",
headerPanel("Prediksi UMR Setiap Provinsi Berdasarkan Tahun"),
tags$style(
  "#keluar{
  background-color: #dc4b25;
  justify-content: center;
  display: flex;
  margin-top: 30px;
  }"
),
sidebarLayout(
  sidebarPanel(
    selectInput(inputId = "provinsi",
                label = "Provinsi",
                choices = option_provinsi,
                multiple = FALSE,
                selected = option_provinsi[1]),
   "                                                                     ",
   numericInput("tahun","Input Tahun", value = 2023, min = 2023),
   "                                                                    ",
   
   actionButton("tombol", "Predict"),
   textOutput("keluar", container = pre)
   
  ),
  mainPanel(
    tabsetPanel(
      type = "tabs",
      tabPanel("bagan",plotlyOutput(outputId = "aq_plot")),
      tabPanel("summary", textOutput("summary")),
      tabPanel("qqplot",plotOutput(outputId = "qqplot")),
      
    )
    
  )
)
)

server <- function(input, output) {
  ##output bagan
  aq_plot <- eventReactive(input$tombol,{
    dataku %>%
      filter(REGION %in% input$provinsi) %>%
      ggplot(aes_string(x = "YEAR", y = "SALARY")) +
      geom_point()+
      theme(axis.ticks.y = element_blank(),
            axis.text.y = element_blank(),
            axis.ticks.x = element_blank())+
      labs(
        x = "",
        title = paste("Grafik UMR",input$provinsi,  "dari tahun ke tahun", sep = " ")
      )
  })
  
  ##output qqplot
  qqplot <- eventReactive(input$tombol,{
    plot(plottt(input$provinsi), which=c(2))
  })
    
    ##output prediksi
    out <- eventReactive(input$tombol, {
    
    if (is.null(input$tahun)||input$tahun <=2022) {
      paste("Input anda kurang dari tahun < 2022")
    }else{
      df = hitung(input$provinsi, input$tahun)
      paste("Hasil Prediksi UMR di ",input$provinsi ," ditahun ",input$tahun," adalah Rp.",df, sep = "")
    }
  })
    
    ##output Rsquare
    outsummary <- eventReactive(input$tombol, {
    if (is.null(input$tahun)||input$tahun <=2022) {
      paste("Input anda kurang dari tahun < 2022")
    }else{
      paste("R Square yang didapatkan adalah sebagai berikut :",rsquare(input$provinsi)["r.squared"], sep = " ")
    }
  })
    
  ##output prediksi
  output$keluar = renderText({out()})
  ##output bagan
  output$aq_plot <- renderPlotly({
    ggplotly(aq_plot())
  })
  ##output Rsquare
  output$summary = renderText(({outsummary()}))
  ##output qqplot
  output$qqplot = renderPlot({qqplot()})
  
}

shinyApp(ui, server)
```










